【裁判字號】    95,易緝,128
【裁判日期】    950929
【裁判案由】    毒品危害防制條例
【裁判全文】
臺灣板橋地方法院刑事判決             95年度易緝字第128號
公  訴  人  臺灣板橋地方法院檢察署檢察官
被      告  甲○○
上列被告因違反毒品危害防制條例案件，經檢察官提起公訴（94
年度毒偵字第4906號），被告於準備程序認罪，本院以簡式審判
程序判決如下：
    主  文
甲○○施用第二級毒品，累犯，處有期徒刑捌月。
    事實及理由
一、按除被告所犯為死刑、無期徒刑、最輕本刑為三年以上有期
    徒刑之罪或高等法院管轄第一審案件者外，於第一次審判期
    日前之準備程序進行中，被告先就被訴事實為有罪之陳述時
    ，審判長得告知被告簡式審判程序之旨，並聽取當事人、代
    理人、辯護人及輔佐人之意見後，裁定進行簡式審判程序，
    刑事訴訟法第273 條之1 第1 項定有明文。經核本件被告甲
    ○○所犯係死刑、無期徒刑、最輕本刑為三年以上有期徒刑
    以外之罪，其於準備程序中就被訴事實為有罪之陳述，經法
    官告知簡式審判程序之旨，並聽取公訴人、被告之意見後，
    本院爰依首揭規定，合議裁定由受命法官獨任進行簡式審判
    程序，合先敘明。
二、本件犯罪事實及證據，除被告施用第二級毒品安非他命之處
    所，係在臺北縣三重市○○街超限戰網咖內之廁所，應予補
    述外，餘均引用如附件檢察官起訴書之記載。
三、核本件被告甲○○所為，係犯毒品危害防制條例第10條第2
    項之施用第二級毒品罪。其施用前之持有毒品行為，應為其
    後施用行為所吸收，不另論罪。又本件被告行為後，民國94
    年1 月7 日修正之刑法第47條（將累犯修正限制以故意再犯
    為限，並增訂強制工作處分擬制累犯規定）之規定，業於95
    年7 月1 日生效施行，而被告前曾於90年間因施用毒品案件
    ，經法院判處有期徒刑六月確定，於91年12月20日易科罰金
    執行完畢，是其於上開有期徒刑執行完畢後五年內再犯本件
    有期徒刑以上之罪，經依同法第2 條規定綜合比較新舊法結
    果，被告本件所犯之罪，依修正後之上開規定處斷，並無有
    利，自仍應適用其行為時之舊法即94年1 月7 日修正施行前
    之刑法累犯規定，加重其刑。爰審酌被告再犯施用毒品情節
    、所生危害及犯罪後坦承悔悟之態度等一切情狀，量處如主
    文所示之刑。至本件扣案之毒品安非他命3 包（經鑑驗後毛
    重31.46 公克）、塑膠杓1 支、玻璃球1 個、殘渣袋4 個、
    吸食器2 組等物，業經被告否認係其所有施用毒品之物，核
    與同時為警查獲之葉志宏、郭玉君、周宗俊等人於警詢所述
    情節相符，是尚難認上開扣案物品與本件被告施用毒品犯行
    有直接關連，爰不併予宣告沒收銷燬或沒收，併此敘明。
四、依刑事訴訟法第273 條之1 第1 項、299 條第1 項前段、第
    310 條之2 、第454 條，毒品危害防制條例第10條第2 項、
    第18條第1 項前段、第23條第2 項，刑法第11條前段、第2
    條第1 項前段、修正前之刑法第47條，判決如主文。
五、如不服本判決，得自收受送達之日起10日內向本院提出上訴
    狀（須附繕本）。
本案經檢察官靳開聖到庭執行職務
中    華    民    國    95    年    9     月    29    日
                      刑事第八庭  法  官  彭  全  曄
以上正本證明與原本無異。
                                  書記官  吳  詩  琳
中    華    民    國    95    年    9     月    29    日
附錄本案論罪科刑法條全文：
毒品危害防制條例第10條
施用第一級毒品者，處 6 月以上 5 年以下有期徒刑。
施用第二級毒品者，處 3 年以下有期徒刑。
--------------------------------------------------------
附件：
┌──────────────────────────────┐
│臺灣板橋地方法院檢察署檢察官起訴書                          │
│                                    94年度毒偵字第4906號    │
│    被      告  甲○○  男  27歲（民國○○年○月○日生）        │
│                        住臺北縣三重市○○路○段93號4樓      │
│                        身分證統一編號：Ｚ000000000號        │
│上列被告因違反毒品危害防制條例案件，業經偵查終結，認應該    │
│提起公訴，茲將犯罪事實及證據並所犯法條分敘如下：            │
│        犯罪事實                                            │
│一、甲○○前因違反毒品危害防制條例案件，經送觀察勒戒，認    │
│    有繼續施用毒品傾向，嗣經送強制戒治並起訴，於民國91年    │
│    10月9日停止戒治付保護管束期滿執行完畢，並經臺灣臺北     │
│    地方法院以90年度簡字第3616號判決判處有期徒刑6月確定     │
│    ，於91年12月20日易科罰金執行完畢。詎猶不知悔改，於94    │
│    年8月25日為警採尿前回溯96小時內之某時，在不詳處所，     │
│    施用第二級毒品安非他命。嗣於94年8月25日16時30分許，     │
│    在臺北縣三三重市○○路○段27巷2弄16號3樓，為警查獲，     │
│    並扣得安非他命3包（毛重32.5公克）、塑膠杓1支、玻璃球    │
│    1個、殘渣袋4個、吸食器2組。                             │
│二、案經臺北縣政府警察局淡水分局報告偵辦。                  │
│        證據並所犯法條                                      │
│ 一、證據清單及待證事實                                     │
│┌──┬───────────┬────────────┐  │
││項次│  證  據  名  稱      │  待   證   事   實     │  │
│├──┼───────────┼────────────┤  │
││ 一 │被告於警詢中之自白    │被告於上開時、地施用安非│  │
││    │                      │他命之事實              │  │
│├──┼───────────┼────────────┤  │
││ 二 │扣案之上開安非他命及吸│於上開時、地查獲第二級毒│  │
││    │食器具                │品及吸食器具之事實      │  │
│├──┼───────────┼────────────┤  │
││ 三 │臺灣檢驗科技股份有限公│被告施用第二級毒品安非他│  │
││    │司濫用藥物尿液檢驗報告│命之事實                │  │
│└──┴───────────┴────────────┘┌┘
│二、核被告所為，係犯毒品危害防制條例第10條第2項之施用第   │
│    二級毒品罪嫌。被告持有第二級毒品之低度行為為施用之高  │
│    度行為吸收，不另論罪。又被告前因違反毒品危害防制案件  │
│    ，經臺灣臺北地方法院以90年度簡字第3616號判決判處有期  │
│    徒刑6月確定，於91年12月20日易科罰金執行完畢，有本署   │
│    刑案資料查註紀錄表附卷可參，其於5年內再犯本件有期徒   │
│    刑以上之罪，為累犯，請依刑法第47條規定加重其刑。扣案  │
│    之安非他命3包（毛重32.5公克）、塑膠杓1支、玻璃球1個   │
│    、殘渣袋4個、吸食器2組，併請依法宣告沒收銷燬之。末報  │
│    告意旨認被告另涉有同條例第11條第3項之持有施用第二級   │
│    毒品器具罪嫌，惟此所稱之施用毒品器具必以「專供」為要  │
│    件，扣案之物品客觀上仍可供作其他日常生活之用，應非法  │
│    條所稱「專供」施用毒品之用，報告意旨容有誤會，附此敘  │
│    明。                                                  │
│三、依毒品危害防制條例第23條第2項、刑事訴訟法第251條第1   │
│    項提起公訴。                                          │
│    此致                                                  │
│臺灣板橋地方法院                                          │
│                                                          │
│中    華    民    國    94    年     11    月   16    日  │
│                                                          │
│                              檢  察  官   丙○○         │
│                                           乙○○         │
│                                                          │
│上正本證明與原本無異                                      │
│                                                          │
│中    華    民    國    94    年    11    月    24    日  │
│                                                          │
│                              書  記  官   李美萱         │
│                                                          │
│附錄法條：                                                │
│毒品危害防制條例第10條第2項                               │
│施用第二級毒品者，處3年以下有期徒刑。                     │
└─────────────────────────────┘


司法院資訊處製作；財團法人民間司法改革基金會備份。
